臺灣彰化地方法院刑事判決
111年度交易字第140號
公  訴  人  臺灣彰化地方檢察署檢察官
被      告  蘇成樹


上列被告因公共危險案件，經檢察官提起公訴（110年度偵字第1
5805號），本院判決如下：
    主  文
蘇成樹駕駛動力交通工具，吐氣所含酒精濃度達每公升零點二五
毫克以上，累犯，處有期徒刑拾月。
　　事  實
一、蘇成樹於民國110年12月12日11時許，在彰化縣埔鹽鄉某百
    姓公廟飲用高粱酒後，竟仍基於酒後駕駛動力交通工具之犯
    意，於同日16時許自該處駕駛車牌號碼00-0000號自用小客
    車上路。嗣於同日17時40分許，行經國道一號公路北向199
    公里300公尺處，不慎自後碰撞同向前方由任英彰駕駛之車
    牌號碼000-0000號自用小客車(無人受傷)，經警據報前往處
    理，於同日18時43分許，對其施以酒精濃度吐氣測試，測得
    其吐氣所含酒精濃度為每公升0.44毫克，始查悉上情。
二、案經內政部警政署國道公路警察局第三公路警察大隊報告臺
    灣彰化地方檢察署檢察官偵查起訴。
　　理  由
一、本判決所引用被告蘇成樹以外之人於審判外之陳述，公訴人
    、被告迄於本院言詞辯論終結前，均未聲明異議，且於本院
    審理時同意有證據能力，本院審酌該等供述證據作成及取得
    之狀況，並無違法、不當或顯不可信之情形，且認為以之作
    為證據應屬適當，依刑事訴訟法第159條之5規定，有證據能
    力。而非供述證據部分，並無證據顯示係實施刑事訴訟程序
    之公務員違背法定程序所取得之證據，亦無顯有不可信之情
    況或不得作為證據之情形，故具有證據能力。　　
二、上揭犯罪事實，業據被告於警詢、偵查、本院審理中均坦承
    不諱，核與證人任英彰於警詢之證述相符，並有員警職務報
    告、當事人酒精測定紀錄表、內政部警政署國道公路警察局
    舉發違反道路交通管理事件通知單、道路交通事故現場圖、
    道路交通事故調查報告表(一)、(二)、公路監理電子閘門資
    料、車輛詳細資料報表、現場照片等資料在卷可稽，足認被
    告自白與事實相符，堪可採信。本案事證明確，被告犯行堪
    以認定，應依法論科。
三、被告行為後，刑法第185條之3已於111年1月28日修正公布，
    並自同年月30日生效施行，修正前原條文第1項法定刑規定
    為「處2年以下有期徒刑，得併科20萬元以下罰金」，修正
    後法定刑則規定為「處3年以下有期徒刑，得併科30萬元以
    下罰金」，經比較新舊法結果，修正後之規定未較有利於被
    告，依刑法第2條第1項前段規定，自應適用被告行為時即修
    正前之規定論處。是核被告所為，係犯修正前刑法第185條
    之3第1項第1款之駕駛動力交通工具，吐氣所含酒精濃度達
    每公升0.25毫克以上罪。　
四、被告前因酒後駕車之公共危險案件，分別經本院以107年度
    交易字第665號判決判處有期徒刑8月、臺灣新竹地方法院以
    107年度交易字第684號判決判處有期徒刑8月確定，上開2案
    經臺灣新竹地方法院以109年度聲字第74號裁定應執行有期
    徒刑1年1月確定，於109年1月20日縮短刑期假釋出監，於10
    9年2月1日保護管束期滿未經撤銷假釋，視為執行完畢一節
    ，有臺灣高等法院被告前案紀錄表附卷可稽，其於受有期徒
    刑執行完畢後，5年以內故意再犯本案有期徒刑以上之罪，
    依刑法第47條第1項規定，為累犯。查被告所犯上開案件與
    本案，皆係為酒後不能安全駕駛動力交通工具，於前案執行
    完畢後再犯本案，顯然前次處罰無法令其記取教訓，仍有刑
    罰反應力薄弱之情形，參酌司法院釋字第775號解釋意旨，
    並衡諸被告於本案之犯罪情節，並無因累犯之加重而生罪刑
    不相當之情形，爰依刑法第47條第1項規定加重其刑。
五、爰審酌被告漠視一般往來公眾及駕駛人之用路安全，且政府
    各相關機關業就酒醉駕車之危害性透過學校教育、大眾傳播
    媒體等管道一再宣導，為時甚久，又被告前已有5次酒後駕
    車之公共危險前科(不含上開累犯)，對於不應酒後駕駛動力
    交通工具之規定，理應知之甚詳，竟仍第8度酒後駕車且吐
    氣酒精濃度達每公升0.44毫克，並發生事故(被告已賠償證
    人任英彰)，行為甚屬不該，兼衡其犯罪之動機、目的、手
    段、所生危害、犯罪後坦承犯行之態度，及其自述國中畢業
    之智識程度、從事泥作工作、月收入約新臺幣1至2萬元之家
    庭經濟狀況等一切情狀，量處如主文所示之刑。
據上論斷，應依刑事訴訟法第299條第1項前段，判決如主文。
本案經檢察官吳宇軒提起公訴，檢察官鄭安宇到庭執行職務。
中　　華　　民　　國　　111 　年　　3 　　月　　29　　日
                  刑事第三庭    法  官  胡佩芬
以上正本證明與原本無異。
如不服本判決應於收受判決後20日內向本院提出上訴書狀，並應
敘述具體理由；其未敘述上訴理由者，應於上訴期間屆滿後20日
內向本院補提理由書（均須按他造當事人之人數附繕本）「切勿
逕送上級法院」。
中　　華　　民　　國　　111 　年　　3 　　月　　29　　日
                                書記官  林明俊
附錄本案論罪科刑法條：
修正前刑法第185條之3第1項
駕駛動力交通工具而有下列情形之一者，處二年以下有期徒刑，
得併科二十萬元以下罰金：
一、吐氣所含酒精濃度達每公升零點二五毫克或血液中酒精濃度
    達百分之零點零五以上。
二、有前款以外之其他情事足認服用酒類或其他相類之物，致不
    能安全駕駛。
三、服用毒品、麻醉藥品或其他相類之物，致不能安全駕駛。